【裁判字號】    96,交訴,181
【裁判日期】    970122
【裁判案由】    公共危險等
【裁判全文】
臺灣臺南地方法院刑事判決             96年度交訴字第181號
公  訴  人  臺灣臺南地方法院檢察署檢察官
被      告  甲○○
上列被告因公共危險等案件，經檢察官提起公訴（96度偵緝字第
1678號），被告於準備程序進行中為有罪之陳述，經本院合議庭
裁定由受命法官獨任進行簡式審判程序後，判決如下：
    主  文
甲○○因過失傷害人，處拘役貳拾日，如易科罰金，以新台幣壹
仟元折算壹日，減為拘役壹拾日，如易科罰金，以新台幣壹仟元
折算壹日；又駕駛動力交通工具肇事，致人傷而逃逸，處有期徒
柒月，減為有期徒刑參月又拾伍日，如易科罰金，以新台幣壹仟
元折算壹日。
    事  實
一、甲○○於民國（下同）95年12月28日下午1時45分許，騎乘
    車牌號碼UZX-790號輕型機車沿臺南市○○路○段由西往東方
    向行駛，途經該路段與中華西路2段之交岔路口時，本應遵
    守道路交通標誌、標線、號誌之指示，及注意車前狀況，並
    隨時採取必要之安全措施，且依當時天候晴、日間自然光線
    、柏油路面乾燥、無缺陷及障礙物、視距良好，並無不能注
    意之情事，竟疏未注意及此，貿然闖越紅燈駛入上開路口，
    且未注意車前狀況，適乙○○駕駛車牌號碼ZVA-588號輕型
    機車沿中華西路2段由南往北方向亦同時駛入上開路口，雙
    方因而發生擦撞，致乙○○人、車倒地而受有左手肘擦傷與
    右膝擦傷等傷害。詎甲○○明知駕駛動力交通工具肇事致人
    受傷，應停車對乙○○採取必要救護措施，及留置現場等待
    警方前往處理，以釐清責任，竟基於肇事逃逸之犯意，旋即
    駕車駛離現場而逃逸，嗣經乙○○將甲○○所騎之機車車牌
    號碼告知警方後，經警循線查獲而得知上情。
二、案經乙○○訴請臺南市警察局第二分局報請臺灣臺南地方法
    院檢察署檢察官偵查起訴。
    理  由
一、程序方面─
  (一)按除被告所犯為死刑、無期徒刑、最輕本刑為3 年以上有期
    徒刑之罪或高等法院管轄第一審案件者外，於法院行準備程
    序進行中，被告先就被訴事實為有罪之陳述時，審判長得告
    知被告簡式審判程序之旨，並聽取當事人、代理人、辯護人
    及輔佐人之意見後，裁定進行簡式審判程序；且受命法官行
    準備程序，與法院或審判長有同一之權限，刑事訴訟法第27
    3條之1第1項及279條第2項前段分別定有明文。本件被告甲
    ○○所為係犯死刑、無期徒刑、最輕本刑為3年以上有期徒
    刑以外之罪，其於準備程序中就被訴事實為有罪之陳述，經
    受命法官告知簡式審判程序之旨，並聽取公訴人、被告之意
    見後，本院認為適宜由受命法官獨任進行簡式審判程序。
  (二)簡式審判程序之證據調查，不受刑事訴訟法第159條第1項、
    第161條之2、第161條之3、第163條之1及第164條至第170條
    規定之限制，亦為同法第273條之2所明文。是此，證人即告
    訴人乙○○、目擊本件交通事故發生經過之張原銘於警詢中
    之陳述、道路交通事故現場圖、道路交通事故調查報告表(一)
    (二)、及郭綜合醫院診斷證明書，本院自可採為證據，先此敘
    明。
二、認定犯罪事實所憑證據及理由─
  (一)上開駕車肇事、繼駕車逃離交通事故現場等事實，據被告迭
    於檢察官偵訊中及本院審理時供承不諱（參偵查B卷第16頁
    ，偵查C卷第3頁，本院97年1月8日準備程序筆錄及同日審判
    筆錄），核與證人即告訴人乙○○、目擊本件交通事故發生
    經過之張原銘於警詢證述情節大致相符（參警卷第2頁、第
    4頁），並有道路交通事故現場圖、道路交通事故調查報告
    表(一)、(二)、道路交通事故現場照片12幀（參警卷第16頁至第
    24頁），與被告供述內容互核無異，足認被告自白確與事實
    相符。
  (二)按駕駛人駕駛汽車，應遵守道路交通標誌、標線、號誌之指
    示，並服從交通指揮人員之指揮；汽車行駛時，駕駛人應注
    意車前狀況，隨時採取必要之安全措施；分為道路交通安全
    規則第90條及第94條第3項所明文，此為一般汽車駕駛人所
    應注意並確實遵守之事項，被告曾考領有普通小型車駕駛執
    照，有卷附證號查詢汽車駕駛人資料可憑，對於上開規定，
    自不得諉稱不知，其駕車行駛時，即應確實注意遵守上開規
    定謹慎駕駛。而當時天候晴、日間自然光線，且柏油路面乾
    燥、無缺陷及障礙物、視距良好等情，有上揭道路交通事故
    調查報告表記載明確，是依當時情形，並無不能注意之情事
    。再依上開道路交通事故調查報告表及現場圖所載，本件肇
    事路段為設有紅綠燈號誌管制之交叉路口，及證人即目擊本
    件交通事故發生經過之張原銘於警詢陳稱被告所駕駛之輕機
    車有闖紅燈之行為等語（參警卷第4頁）；復審酌被告於警
    詢及本院審理時均供承其當時駕車進入上開交叉路口時，於
    行駛至一半時，燈號變成紅燈等語（參上開筆錄）。足認被
    告駕車行經前述肇事地點時，因疏未注意車前狀況，及於紅
    燈時駕車駛入交叉路口，撞及告訴人乙○○所駕駛機車而肇
    事，被告確有應注意能注意而不注意之過失責任至明。
  (三)告訴人乙○○因本件交通事故受有事實欄所載之傷情，有郭
    綜合醫院診斷證明書在卷可佐（參警卷第3頁），其所受傷
    害與被告前開過失行為間，有相當之因果關係甚明。
  (四)繼前所述，本件交通事故既係被告疏未注意車前狀況，及未
    遵行道路交通號誌之指示肇事，被告自應對發生於視線前方
    事故，當無不知之理，其於本件交通事故發生後，未停車對
    傷者採取必要救護措施，旋續駕車離去，亦認其有肇事逃逸
    之故意，要為明灼。
  (五)綜上所述，本案事證明確，被告過失傷害及駕駛動力交通工
    具肇事，致人傷而逃逸等犯行，均堪認定。
三、論罪科刑之理由─
  (一)核被告所為，係犯刑法第284條第1項前段之過失傷害罪及同
    法第185條之4駕駛動力交通工具肇事致人於傷而逃逸罪。被
    告所犯上開2罪，犯意各別、行為互殊，應予分論併罰。
  (二)本院審酌被告竟於行車號誌為紅燈之情況下，仍貿然進入交
    叉路口，誠屬不該，且本件交通事故全因被告過失所致，過
    失情節實屬嚴重，肇事後復未協助救護、旋即逃逸，罔顧他
    人生命、身體，惡性非輕，且犯後迄今未與告訴人達成和解
    ，惟念其於事後坦承犯行，態度尚稱良好，且告訴人所受傷
    害尚屬輕微等一切情狀，分別量處如主文所示之刑，並諭知
    易科罰金之折算標準。
  (三)又被告犯罪之時間，係在96年4月24日之前，且所犯罪名又
    非中華民國96年罪犯減刑條例第3條所列不得減刑之範圍，
    應依同條例第2條第1項之規定，應減其宣告刑期2分之1，並
    諭知易科罰金之折算標準。
四、適用之法律─
  (一)刑事訴訟法第299條第1項前段、第273條之1第1項。
  (二)刑法第284條第1項前段、第185條之4、第41條第1項、刑法
    施行法第1條之1。
  (三)中華民國96年罪犯減刑條例第2條第1項第3款、第7條、第9
    條。
本案經檢察官丙○○到庭執行職務。
中    華    民    國    97    年    1     月    22    日
                  交通法庭  法  官  陳淑勤
以上正本證明與原本無異。
如不服本判決應於收受本判決後10日內向本院提出上訴書狀，並
應敘述具體理由。如未敘述上訴理由者，應於上訴期間屆滿後20
日內向本院補提理由書狀（均須按他造當事人之人數附繕本）「
切勿逕送上級法院」。
                            書記官  陳金堂
中    華    民    國    97    年    1     月    22    日
附錄本判決論罪科刑法條全文：
刑法第284條第1項前段：
  因過失傷害人者，處6月以下有期徒刑、拘役或500元以下罰金。
刑法第185條之4
  駕駛動力交通工具肇事，致人死傷而逃逸者，處6 月以上5 年
  以下有期徒刑。


司法院資訊處製作；財團法人民間司法改革基金會備份。
